【裁判字號】    94,上更(一),138
【裁判日期】    950411
【裁判案由】    強盜等
【裁判全文】
臺灣高等法院花蓮分院刑事判決     94年度上更(一)字第138號
上  訴  人
即  被  告  辛○○
                    現羈押於臺灣花蓮看守所
指定辯護人  魏辰州律師
上列上訴人即被告因強盜等案件，不服臺灣花蓮地方法院93年度
訴字第249號中華民國94年3月30日第一審判決（起訴案號：臺灣
花蓮地方法院檢察署93年度偵字第2163號），提起上訴，本院判
決後，經最高法院發回更審，本院更為判決如下：
    主  文
原判決關於辛○○部分撤銷。
辛○○意圖為自己不法之所有，結夥三人以上攜帶兇器，以脅迫
至使不能抗拒而取他人之物，累犯，處有期徒刑拾年。
    事  實
一、辛○○曾因違反槍砲彈藥刀械管制條例案件，經原審法院判
    處有期徒刑1年4月確定，該同一事實另經同院裁定交付感訓
    處分確定，並自民國（下同）90年9月5日起至92年8月19 日
    止執行感訓處分，致上述有期徒刑因感訓處分折抵完畢毋庸
    再執行本刑。辛○○與陳富源、丁○○、劉勝華、黎克龍等
    成年人，共同基於意圖為自己不法所有之強盜單一決意及犯
    意連絡，於93年7月16日晚上8時許，由辛○○、陳富源共同
    選定花蓮縣吉安鄉○○路○段117號「李牙醫診所」（未供居
    住使用），為作案地點後，約同丁○○、劉勝華、黎克龍，
    由辛○○分配工作（約定由辛○○與劉勝華分持 1台對講機
    ，辛○○自己負責在診所外監控把風，劉勝華負責開車接應
    ，丁○○、黎克龍及陳富源 3人則進入診所內強盜，由黎克
    龍持客觀上可供行兇使用之手槍（無殺傷力，下同）及對講
    機1台、陳富源持可供行兇使用之電擊棒及對講機1台，2 人
    一面控制現場情形，一面分別與在診所外的辛○○及劉勝華
    聯繫，丁○○則負責搜刮診所內財物）。 5人即分別至李牙
    醫診所附近，再由丁○○、黎克龍、陳富源共 3人進入診所
    內強盜，陳富源持電擊棒在診所內靠近門口處控制現場，黎
    克龍則以「不要動就沒有事」等語施脅迫，喝令控制在場人
    員丙○○、李淑娟、顏秀娟（案發當時均未居住於該診所內
    ，該診所且無他人住居）等人，至使其等不能抗拒後，再由
    丁○○進入櫃檯搜刮丙○○所有現金8000餘元。嗣因辛○○
    以對講機通知黎克龍：「有 3個人要進來，快走」（台語）
    等語，彼等因此正欲離開現場之際，適庚○○攜子進入診所
    欲就醫，丁○○復以「小姐，不好意思，搶劫」等語，至使
    庚○○不能抗拒，而強盜其皮包1只（內有健保卡、現金210
    0 元），得手後隨即揚長而去。再由劉勝華接應至辛○○位
    於宜家國宅之住處後，將強盜所得 1萬餘元均交由辛○○處
    理。嗣為警自現場遺留之安全帽上採驗指紋，確認為丁○○
    之指紋，而循線查悉上情（丁○○、劉勝華、黎克龍均經原
    審法院判處罪刑確定）。
二、案經花蓮縣警察局吉安分局報請台灣花蓮地方法院檢察署檢
    察官偵查起訴。
    理  由
一、證據能力部分：
（一）按具有共犯關係之共同被告在審判外所為之陳述，是否可
      以作為認定被告犯罪事實之證據，依據刑事訴訟法第 156
      條第2項規定以及司法院大法官會議釋字第582號解釋，在
      擔保其他共同被告審判外之陳述（自白）具有任意性，而
      且有其他補強證據作為佐證，並確保被告在審判中對於其
      他共犯之詰問權後，其他共犯於審判外所為關於共同被告
      之陳述，雖未經具結，其證據能力亦因此而補正，得採為
      認定被告犯罪事實之證據。
（二）本件因上訴人即被告（以下簡稱被告）辛○○及其辯護人
      對於共同被告丁○○、劉勝華及黎克龍 3人於警詢及偵查
      中之供述，均不爭執具有證據能力。原審法院復業依被告
      辛○○之請求，傳訊共同被告丁○○（本院亦依被告聲請
      訊問之）、劉勝華及黎克龍 3人到院具結作證，故共同被
      告丁○○、劉勝華及黎克龍 3人，在經過交互詰問程序之
      後，其於審判外所為關於共同被告辛○○之陳述（除警詢
      、偵查外，尚包括未經具結行交互詰問在原審法院之供述
      ），自具有證據能力（惟劉勝華於警詢中之供述因不具必
      要性，故不採為認定被告辛○○犯罪之證據）。
二、認定犯罪事實所憑之證據及理由：
（一）訊之被告辛○○矢口否認有參與強盜犯行，辯稱：對於被
      訴事實既不知情，也沒參與；是因為配合警方把其他被告
      找出來，而且和他們有債務糾紛，所以才會被其他同案被
      告誣指有共犯強盜犯行云云。
（二）上揭事實欄所載強盜犯行，是先由被告辛○○和陳富源共
      同選定作案地點並策劃犯案，再約同丁○○、劉勝華、黎
      克龍等人至被告辛○○位於宜家國宅租屋處會合，由辛○○分配工作（由辛○○自己負責在診所外監控把風，劉勝
      華負責開車接應，丁○○、黎克龍及陳富源 3人負責進入
      診所內強盜，丁○○搜刮財物，黎克龍及陳富源則分持手
      槍、電擊棒並各持1部對講機，2人一面控制現場情形，一
      面分別與在診所外的辛○○及劉勝華聯繫），強盜得手後
      將所得全數交給辛○○處理等事實。業據證人即同案被告
      丁○○於警詢中證稱：強盜李牙醫診所之共犯有伊、辛○○、陳富源、黎克龍、劉勝華 5人，是由辛○○及陳富源
      選定目標，伊等在辛○○位於宜家國宅租屋處會合後，由
      辛○○分配工作，伊拿背包負責搜刮李牙醫診所現金，黎
      克龍拿槍與陳富源拿電擊棒及無線電對講機，2 人負責控
      制李牙醫診所現場之人，劉勝華拿無線電對講機負責在李
      牙醫診所外接應及掩護，辛○○拿無線電對講機負責在李
      牙醫診所外監控把風，強盜得手後分頭逃逸再約同至辛○○宜家國宅租屋處藏匿，強盜所得金錢均交由辛○○處理
      等語甚詳（詳93年度偵字第2163號警卷─下稱警Ａ卷─第
      13頁至第19頁）。
（三）又證人即同案被告劉勝華於偵查中亦證稱：李牙醫診所強
      盜案之目標選定是辛○○和陳富源，當時他有問陳富源為
      何知道那裡可以作案，是陳富源跟辛○○去看地點（詳93
      年度他字第149號卷─下稱偵Ｂ卷─第161 頁至第163頁）
      ；為李牙醫診所強盜案時，辛○○要他開車在外面等，辛○○開另外1台車（詳93年度偵字第2163 號卷─下稱偵Ｃ
      卷─第 178頁）。其至原審法院人犯送審初訊時，仍供承
      ：7月16日伊有和其他3位被告及陳富源一起去強盜，他負
      責開車接應，並和辛○○負責把風、持用對講機與進入診
      所內作案之丁○○等人連繫，這件是由辛○○和陳富源提
      議等語。
（四）再證人即同案被告黎克龍於警詢中證稱：李牙醫診所強盜
      案是由辛○○選定目標並告知他們現場情形，他是被辛○○叫去其位於宜家國宅租屋處會合，再由辛○○分配工作
      ，作案現場丁○○拿背包負責搜刮李牙醫診所現金，伊拿
      1把槍及無線電對講機與陳富源拿電擊棒，2人負責控制李
      牙醫診所現場，辛○○拿無線電對講機負責在李牙醫診所
      外接應把風及掩護，強盜得手後前往辛○○在宜家國宅租
      屋處藏匿，強盜所得金錢都交給辛○○（詳警Ａ卷第28頁
      至第37頁）。其於偵查中亦證稱：伊有參與93年 7月16日
      李牙醫診所強盜案，伊和丁○○、陳富源進去，丁○○負
      責搜刮現金，伊拿槍控制現場，要現場之人不要動，陳富
      源站在門口拿電擊棒，辛○○開車在外面等，伊拿對講機
      和辛○○聯絡等語（詳偵Ｃ卷第53頁至第56頁）。
（五）上述 3位證人即共同被告證述強盜經過內容，互核均相符
      合。再參酌證人即被害人丙○○（案發生時居住在花蓮市
      ○○○街）於偵查中證稱：7月16日晚上8點多，他正在看
      診，有1個人手上拿1把槍（指被告黎克龍）進入診所，把
      槍比著他、2名護士及1名診療病人，並說「不要動就沒有
      事」，接著進來 2名男子，其中較矮之人（即被告丁○○
      ）就到櫃檯拿錢，較高瘦者（即陳富源）站在門口，並且
      將手上電擊棒伸長，後來那名拿槍男子（即被告黎克龍）
      手上對講機響起說「有 3個人要進來，快走」（台語），
      那 3名歹徒就要離開診所，就在這時候庚○○剛要進診所
      ，就看到她皮包被其中1名歹徒搶走等語（詳偵Ｃ卷第152
      頁至第153 頁）；證人丙○○於本院前審審理中經具結後
      亦為相同之供述（見本院前審卷94年9月6日審判筆錄）。
      而被告劉勝華於原審審理時自承平常說國語，不太會說閩
      南語，操台語對黎克龍通報有人要進入診所之人不是他等
      語；被告辛○○則自承平時都說台語等語。顯見被告黎克
      龍上述於偵查中證稱：伊拿對講機和辛○○聯絡等語；及
      被告丁○○於上述警詢中證稱：黎克龍拿槍與陳富源拿電
      擊棒及無線電對講機，2 人負責控制李牙醫診所現場之人
      ，劉勝華拿無線電對講機負責在李牙醫診所外接應及掩護
      ，辛○○拿無線電對講機負責在李牙醫診所外監控把風等
      語，均屬實情。足可認定被告辛○○確實有策劃本件強盜
      犯行，並在結夥強盜時擔任把風任務。
三、對於被告及其指定辯護人辯解之判斷：
（一）雖然證人即共同被告丁○○、劉勝華及黎克龍 3人於原審
      法院審理時均翻異前詞，證稱被告辛○○並未策劃或參與
      任何 1件強盜案件；證人陳富源亦證稱被告辛○○並未參
      與事實欄所示之強盜犯行。惟證人丁○○、劉勝華、黎克
      龍 3人，分別於警詢及偵查中供稱與辛○○共犯強盜案之
      情節均相一致；反而於翻異前詞後所述情節有如下互相矛
      盾不符之處，故認為 3位共同被告及共同正犯陳富源於原
      審法院之證述內容為迴護被告辛○○之詞，並不可採：
   1、證人丁○○、劉勝華、黎克龍原於警詢、偵查及原審法院
      初訊時均供稱與辛○○共犯如事實欄所示強盜所得都交給
      辛○○，他們都沒有拿到錢等語；但在原審法院審理時則
      分別供述 3人於強盜後之分贓情形，惟對於歷次每個人分
      贓所得的金額，所述均不相符。且丁○○、劉勝華、黎克
      龍均證稱他們 3次作案前都是先在劉勝華位於美崙地區之
      住處集合，做完案後也是回到劉勝華家分贓等語；亦與證
      人陳富源就事實欄所示強盜犯行部分證稱：他們是在花蓮
      市○○路他朋友租屋處會合強盜，並於犯完案後回該處分
      贓等語，顯不一致。至於作案工具由何人提供乙節，劉勝
      華、黎克龍及陳富源均證稱是丁○○提供，此又與丁○○
      證稱是大家一起去買等語，顯然矛盾。
   2、共同被告丁○○及黎克龍 2人於原審法院證述時，在尚未
      問及渠等關於被告辛○○有無共為強盜犯行時，都立刻跳
      脫問題急於為辛○○澄清，且都稱是臨時起意所犯等語。
      其中丁○○證稱：「（問：93年 7月16日晚上你們到李牙
      醫診所強盜的經過？）我們是臨時起意，沒人策劃，和辛○○都沒關係，黎克龍用無線電和劉勝華聯絡，和辛○○
      都沒關係」等語；黎克龍證稱：「（問：福耕茶藝館強盜
      案經過？）我和丁○○、劉勝華 3人去強盜。之前我會說
      辛○○有共犯，是因為警察叫我們要跟著丁○○的警訊筆
      錄這樣講」、「（問：你們在集發資源回收場的強盜經過
      ？）我和丁○○、劉勝華 3人去強盜，辛○○沒有參與」
      、「（問：辛○○是否是這幾件強盜案的首腦？）我們是
      臨時起意，和辛○○無關」、「（問：怎麼你和丁○○、
      劉勝華剛好都用「臨時起意」的字眼來翻供？）我們沒有
      串供」等語，渠等急欲為辛○○脫罪之意甚明。
   3、再證人丁○○證稱：因為欠辛○○賭債，和辛○○互毆過
      ，還有砸過辛○○車，辛○○債逼得很緊，所以警察要其
      咬出辛○○時，其就供出辛○○和他們共犯，但並不知道
      為何劉勝華和黎克龍在警詢及偵查中供述都和其相符，在
      犯案後再也沒有和劉勝華及黎克龍聯絡過了，也沒有和他
      們共同討論過要陷害辛○○之事等語。此核與證人劉勝華
      證稱：辛○○都沒有參與強盜案，是因為丁○○和辛○○
      有仇怨，要伊這樣講等語，顯然不符。再參酌丁○○證稱
      ：「（問：何時決定要改口跟法官說辛○○並未參與犯案
      ） 1個月前我就準備要這樣講了，因為我覺得如果我這樣
      講的話會害到辛○○」，「（問：從你決定要改口講實話
      至今，有無和黎克龍及劉勝華 2人討論說，我們要講實話
      ，不要陷害辛○○？）都沒有」等語；亦與證人劉勝華證
      稱：「（問：為何你直到今天才改口翻供？）因為我覺得
      壓力很大，再講下去不知道要怎麼講，才想要講實話。之
      前我供述的內容有一些是自己想的，有一些是丁○○教我
      要怎麼講的。我直到今年農曆過年前，我同房朱秉鴻告訴
      我辛○○真的沒有犯這些案，你這樣講以後見面會很難堪
      」、「（問：朱秉鴻和辛○○認識多久？）他們都是玉里
      人，是國小同學」、「（問：丁○○有無告訴你要講實話
      翻供？）去年12月開庭後，我們在囚車上，丁○○跟我們
      說他沒想到咬辛○○事情會變成這麼大，覺得這樣以後見
      面會不好意思」、「（問：是否在人犯送審訊問前丁○○
      就已經告訴你們，沒想到咬辛○○把事情搞到太大了？）
      是，在人犯送審前，我就知道了，而且辛○○在囚車上，
      也問我們為何要害他」、「（問：為何在人犯送審訊問時
      ，仍指稱辛○○有共同參與犯案）是在法官當天訊問完後
      ，丁○○在法院拘留室叫我們不要再咬辛○○了，當天我
      們4個人同關在1間拘留室」等語，互有矛盾。
   4、再徵之證人丁○○與劉勝華上述所言，以及證人黎克龍證
      稱：「（問：你們這 3次來開庭，是否都一起坐囚車，而
      且一起在拘留室？）是，但我們在囚車和拘留室都有隔離
      ，辛○○和丁○○都沒有在囚車上或拘留室內跟我們討論
      本案或叫我們要怎麼講」等語。顯見證人即共同被告丁○○、劉勝華、黎克龍 3人於原審法院審理作證前，均已與
      辛○○或辛○○之舊識有所接觸。衡之該 3人分別在警詢
      及偵查中均坦言受到辛○○恐嚇，很怕辛○○，及 3次強
      盜所得均交給辛○○處理沒分得贓款等語；足認渠等對辛○○甚為懼怕，故在原審法院人犯送審初訊後未再對被告
      辛○○為禁止接見通信（被告辛○○於偵查時經裁定羈押
      並禁止接見通信）後，即因受到辛○○所施之壓力而於審
      理期日翻供迴護辛○○。被告辛○○雖在原審提出內政部
      警政署刑事警察局93年8月31日警刑偵八(三)字第093017822
      3 號函影本一紙，欲證明強盜上開「李牙醫診所」之集團
      ，係以丁○○為首並策劃，非由其選定下手強盜之對象或
      指派分擔之犯罪行為或經手贓物之處理等（見本院前審卷
      第63頁、第68頁）。然經本院傳訊證人即上揭文號函之承
      辦人己○○，其證稱：我們辦案一向都是以共犯中之一人
      名字作為代表，至於實際上到底以何人為首，那是要以其
      他共犯到案後偵辦結果來判斷，上開公文上以丁○○為首
      這句話，並沒有確實之依據（見本院審理筆錄第11頁）。
      是被告辛○○所舉之上揭文號函，並無法為其有利之證明
      。
   5、綜上所述，顯見證人即共同被告丁○○、劉勝華、黎克龍
      3 人與證人陳富源在原審法院證述內容，互核有多處矛盾
      不符之處。且足可認定渠等所為與事實不相符之陳述，均
      係事後串供編撰以圖迴護被告辛○○之詞，與事實不符，
      不足採信。
（二）被告辛○○在本院前審具狀陳稱：93年7月16日晚間6時30
      分，其前去宜家國宅管理室與管理員何忠霖聊天，並等紋
      身師戊○○前來，當晚 7時30分左右，戊○○抵達，即與
      戊○○上樓至租屋處紋身至當晚11時左右；並聲請傳喚何
      忠霖、戊○○等，以證明在「李牙醫診所」強盜財物時，
      其未在該診所外監控把風等情（見本院前審卷第108至109
      頁）。而宜家國宅管理員何忠霖在本院前審雖證述：被告
      辛○○常在管理員室與其聊天，但93年 7月16日當天有無
      在該處聊天其不記得；某晚 7時多被告辛○○有在該處等
      候紋身師前來並帶上樓，惟其沒有登記等語（見本院前審
      卷第140至141頁）。再經本院傳訊證人戊○○亦證稱：有
      在夏天2次晚間8點多，至被告辛○○住處幫渠紋身 2次隔
      1星期，但詳細日期不清楚；這2次有渠朋友2至3人在場，
      丁○○也都是從頭到尾都在場等語（見本院審判筆錄第 3
      至6 頁）。由上證人何忠霖、戊○○之證詞，其等並無法
      確定與被告辛○○接觸之日期為93年 7月16日晚間，自無
      從證明被告辛○○在93年 7月16日晚間之行蹤。甚且證人
      戊○○已證述被告辛○○ 2次在其住處紋身時，丁○○始
      終在場；益見該 2次被告辛○○紋身時間，並非被告等人
      實施強盜犯行之時間無訛。更可由證人戊○○證詞得悉丁○○與被告辛○○之交情甚篤，當無於偵查中故意誣指被
      告辛○○之可能。復足認丁○○在本院證稱：在沒有犯強
      盜案前，約在93年4、5月間，跟被告辛○○有債務糾紛打
      過架；93年 7月16日晚間搶完李牙醫診所後，有至被告辛○○住處觀看其紋身約 1小時，拿2000元還被告辛○○，
      又在渠家喝酒云云，亦係迴護被告辛○○之詞，均無從採
      為被告辛○○有利之證據。
（三）如前所述，本件共同被告丁○○、劉勝華、黎克龍及共犯
      陳富源審判外關於共犯辛○○之自白具有證據能力且足以
      採信。該等自白又核與證人丙○○具結後作證情節相符，
      依刑事訴訟法第156條第2項規定，及最高法院73年台上字
      第5638號、74年台覆字第10號判例意旨，上開法條所謂其
      他必要之證據（補強證據）並非以證明犯罪事實之全部為
      必要，倘得以佐證自白之犯罪非屬虛構，能予保障自白事
      實之真實性即為已足，本件上開證人丙○○之證言即可採
      為共犯丁○○等人自白共犯被告辛○○犯罪之補強證據。
      本件事證明確，故被告辛○○有如事實欄所示之犯行，洵
      堪認定。至本件作案工具，證人丁○○已在本院供明係其
      與陳富源所購買，之前並用於93年 7月10日強盜台東縣台
      東市○○路 463號統冠超級市場，尚難認是被告辛○○所
      提供。與被告辛○○辯稱扣案證物未採得其 DNA，並不能
      採為其未參與本件犯罪之論據；及其另聲請本院調閱丁○○、黎克龍、劉勝華之醫療紀錄，以證明彼等警訊時毒癮
      發作，本院認已無必要，均附此敘明。
四、論罪科刑之理由：
（一）核被告辛○○所為，係犯刑法第330條第1項、第321條第1
      項第3款、第4款之加重強盜罪。被告辛○○與劉勝華、丁○○、黎克龍、陳富源間有犯意連絡及行為分擔，應論以
      共同正犯。被告等強盜丙○○、庚○○ 2人財物，時間雖
      稍有前後，然彼等萌發強盜犯意之時，應無區分強取何人
      財物之意思，依其情節，顯係出於單一之決意；彼等基於
      單一之決意接續侵害數人之財產法益，為接續犯。再被告
      辛○○曾因違反槍砲彈藥刀械管制條例案件，經原審法院
      以90年度訴字第62號判處有期徒刑1年4月確定，該同一事
      實因另經原審法院以90年度感裁字第 3號裁定交付感訓處
      分確定，並自90年9月5日起執行至92年 8月19日止完畢，
      致上述有期徒刑因與感訓期間折抵而執行完畢毋庸再執行
      徒刑，有臺灣高等法院被告全國前案紀錄表各 1份以及原
      審法院90年度感裁字第32號裁定 1份在卷可供參酌。被告
      於 5年以內再犯本件最重本刑為有期徒刑以上之罪，為累
      犯，應依刑法第47條之規定，加重其刑。
（二）本件原判決對被告辛○○論罪科刑，固非無見；惟原判決
      認定被告辛○○尚犯後述公訴意旨所指 2次強盜犯行，尚
      有未洽（理由後述）。被告辛○○上訴否認犯罪，其上訴
      雖無理由，惟原判決被告辛○○部分既有上開未當之處，
      自仍應由本院撤銷改判。爰審酌被告辛○○於本件強盜犯
      行立於主導地位，嚴重危害社會治安，犯後飾卸其詞而無
      悔意等一切情狀，量處如主文第 2項所示之刑。本件扣案
      證物非屬應沒收之物，且已於已判決確定之其他共同被告
      宣告並執行沒收，因認已無再宣告沒收之必要，併此敘明
      。
五、不另為無罪諭知部分：
（一）公訴意旨另以：辛○○、丁○○、劉勝華、黎克龍 4人結
      夥於93年7月18日凌晨1時許，先由辛○○選定做案目標後
      ，駕車在前帶路，指使劉勝華、黎克龍、丁○○ 3人至花
      蓮縣吉安鄉○○路45號「福耕茶藝館」，由劉勝華負責駕
      車在店門外接應，丁○○、黎克龍均頭戴頭套，另黎克龍
      並持用無法認定有無殺傷力之槍枝 1把，進入店內後，即
      以「這是搶劫，不要動，把錢拿出來」等語，喝令控制在
      場人員甲○○○方式施脅迫，致使不能抗拒，再推由丁○○進入櫃檯搜括現金共 7千餘元，得手後隨即至南濱夜市
      與辛○○會合，並改乘坐辛○○所駕駛之車輛離開現場。
      又於93年 7月19日晚上10時40分許，由劉勝華提議做案目
      標後，辛○○即指示丁○○、劉勝華、黎克龍前往位於花
      蓮市○○路 341號「集發資源回收場」，由劉勝華負責駕
      車在回收場門外接應，丁○○、黎克龍均頭戴頭套，另黎
      克龍並持用無法認定有無殺傷力之槍枝 1把，進入店內後
      ，即以「這是搶劫，不要動」等語，喝令控制在場人員乙○○施脅迫，致使不能抗拒，再由丁○○進入屋內，搶奪
      置放在店內沙發上之皮包 1只（內有行動電話、現金卡、
      提款卡、身分證件、現金 10500元），得手後即揚長而去
      。因認被告辛○○此部分，亦涉有犯刑法第330條第1項、
      第321條第1項第 1、3、4款之加重強盜罪，且與上開論罪
      部分有連續犯裁判上一罪之關係等語。
（二）訊之被告辛○○堅決否認有參與上揭 2次強盜犯行。本件
      公訴意旨認被告辛○○涉犯上揭 2次強盜犯行，係以同案
      被告林福堂、劉勝華、黎克龍於警詢及偵查中之供述為唯
      一論據。然按共犯之自白不得作為有罪判決之唯一證據，
      仍應調查其他必要之證據，以察其是否與事實相符，刑事
      訴訟法第156條第2項定有明文。縱使上開同案被告（起訴
      意旨所指共犯）於警詢、偵查中之自白具有證據能力，仍
      不能排除上開法條之適用而僅以共犯丁○○等人之自白為
      認定被告辛○○犯罪之依據。除此之外，本件遍查全卷並
      無被告參與上開 2次強盜犯行之佐證，其他又無調查途徑
      ，依上揭法條之規定，此部分自屬不能證明被告辛○○犯
      罪。惟公訴意旨認此部分與上揭事實欄所示論罪部分具有
      裁判上一罪之關係，依審判不可分原則，爰不另為無罪之
      論知，併予敘明。
據上論斷，應依刑事訴訟法第369條第1項前段、第364條、第299
條第1項前段、刑法第28條、第330條第1項、第321條第1項第3款
、第4款、第47條，判決如主文。
本案經檢察官蔡國禎到庭執行職務。
中    華    民    國    95    年    4    月    11    日
                        審判長法  官  何方興
                              法  官  蔡勝雄
                              法  官  林德盛
以上正本證明與原本無異。
如不服本判決，應於送達後10日內，向本院提出上訴狀。其未敘
述理由者，並應於提出上訴狀後10日內向本院補提理由狀 (須附
繕本)。
                              書記官  劉妙娘
中    華    民    國    95    年    4     月    11    日
附論本判決論罪之法律條文：
中華民國刑法第330條第1項：
犯強盜罪而有第 321 條第 1 項各款情形之一者，處 7 年以上有
期徒刑。
中華民國刑法第321條第1項第3、4款：
犯竊盜罪而有左列情形之一者，處6月以上、5年以下有期徒刑：
三、攜帶兇器而犯之者。
四、結夥3人以上而犯之者。


司法院資訊處製作；財團法人民間司法改革基金會備份。
